【裁判字號】    98,交聲,2518
【裁判日期】    980930
【裁判案由】    違反道路交通管理處罰條例聲明異議
【裁判全文】
臺灣臺北地方法院交通事件裁定        98年度交聲字第2518號
原處分機關  臺北市交通事件裁決所
異  議  人
即受處分人  甲○○
上列異議人即受處分人因違反道路交通管理處罰條例案件，對原
處分機關民國98年7月24日所為北市裁罰字第裁22-1AD815389號
處分聲明異議，本院裁定如下：
    主  文
異議駁回。
    理  由
一、原處分意旨略以：異議人即受處分人甲○○於民國98年6月2
    3日上午10時44分許，停放CV-5179號自用小客貨車在劃有「
    禁止臨時停車」紅實線之臺北市萬華區○○○道390巷口，
    經臺北市停車管理工程處舉發，嗣原處分機關依道路交通管
    理處罰條例第56條第1項第1款規定，裁處罰鍰新臺幣（下同
    ）9百元等語。
二、異議意旨略以：伊車未熄火，並非「停車」，而屬「臨時停
    車」狀態，舉發人員未先勸導逕行舉發，有悖國民法感及道
    德與誠信原則，且該車臨停位置及時間，少有人車通行，是
    無危害交通安全及秩序之情，且舉發通知單與裁決書所載違
    規事實法條前後不一云云。
三、按汽車駕駛人停車時，在禁止臨時停車處所停車，處新臺幣
    600元以上1,200元以下罰鍰；禁止臨時停車處所不得停車，
    紅實線，設於路側，用以禁止臨時停車，道路交通管理處罰
    條例第56條第1項第1款、道路交通安全規則第112條第1項第
    1款及道路交通標誌標線號誌設置規則第149條第1項第5款分
    別定有明文。經查：
(一)異議人於前揭時停放CV-5179號自用小客貨車在劃有禁止臨時
  停車紅色實線之上開路段，業據受處分人以書狀陳明無訛，復
  有舉發採證照片（本院卷第7頁）附卷為證，是此部分事實，
  應堪認定。
(二)異議人雖以前揭情詞置辯，惟查，該處為禁止「臨時停車」之
  紅色實線路段，並非得臨時停車之黃色實線路段，有舉發照片
  在卷為證。又上揭法條規定，應係指汽車駕駛人將車輛任一部
  份，不論多寡，停放於劃設紅線之禁止臨時停車標線處所時，
  其違規行為即已成立，不因車輛有否熄火而異，亦即駕駛人有
  前揭法條所定之禁止行為時，即已違反行政法上義務，此項義
  務之違反，並不以行為人車輛停放於紅線禁止臨時停車標線處
  佔車身比例多寡或車輛有無熄火或停放時間是否為人車擁擠時
  段而有不同，而細觀卷附舉發照片，異議人車確橫越停放於紅
  線之禁止臨時停車標線處，是其違規行為至甚明確，異議人上
  開所辯，洵無足採。
(三)異議人另辯稱：舉發人員應先行勸導，未影響人車通行、舉發
  通知單與裁決書所述違規事實法條前後不一云云。惟查：依卷
  附舉發照片及異議人所提照片可知，該車舉發當時車尾後方業
  停放於行人穿越道，已違反道路交通安全規則第111條第1款「
  行人穿越道不得臨時停車」之規定，異議人所辯未影響行人通
  行云云，並不可採，依道路交通管理處罰條例第56條第1項第1
  款之規定，應處新臺幣6百元以上1千2百元以下之罰鍰。而異
  議人以一行為違反上開二行政法上義務，依行政罰法第24條第
  1 項「一行為違反數個行政法上義務規定而應處罰鍰者，依法
  定罰鍰額最高之規定裁處」規定，是原處分機關以於設有禁止
  臨時停車標線處所臨時停車之違規情節較為嚴重，而依道路交
  通安全規則第111條第1項第3款、道路交通管理處罰條例第56
  條第1項第1款從一重為裁處，於法有據，復查無舉發人員應先
  為勸導之法源依據，異議人此部分所辯，亦無足採。
四、綜前所述，原處分機關前揭裁罰核屬適法，異議人異議為無
    理由，應予駁回。
據上論斷，應依道路交通管理處罰條例第87條第2項、道路交通
案件處理辦法第19條，裁定如主文。
中    華    民    國    98    年    9     月    30    日
                      臺灣臺北地方法院交通法庭
                              法  官  陳琪媛
以上正本證明與原本無異。
如不服本裁定，應於裁定送達後5日內向本院提出抗告狀。
                              書記官  陳豪達
中    華    民    國    98    年    9     月    30    日


司法院資訊處製作；財團法人民間司法改革基金會備份。
